【裁判字號】    97,上,2
【裁判日期】    970611
【裁判案由】    清償債務
【裁判全文】
臺灣高等法院臺中分院民事判決             97年度上字第2號
    上  訴  人  洪大建築有限公司
    法定代理人  己○○
    訴訟代理人  乙○○
    上  訴  人  丙○○○○○○.
    法定代理人  辛○○
    被  上訴人  泰昌鋼鐵工廠股份有限公司
    法定代理人  甲○○
    訴訟代理人  李明海律師
    複  代理人  丁○○
                庚○○
上列當事人間請求清償債務事件，上訴人對於民國96年10月17日
臺灣南投地方法院96年度訴字第272 號第一審判決提起上訴，本
院於97年05月28日言詞辯論終結，茲判決如下：
    主  文
上訴駁回。
第二審訴訟費用由上訴人連帶負擔。
    事  實
一、上訴人洪大建築有限公司聲明求為判決：(一)原判決廢棄。(二)
    被上訴人在第一審之訴及假執行之聲請均駁回。(三)第一、二
    審訴訟費用均由被上訴人負擔。其陳述略以：
  (一)上訴人洪大建築有限公司與被上訴人間，向無債權、債務關
    係存在。至被上訴人與訴外人仕偉鐵材行於96.04.23以台中
    民權路郵局第1325號、1326號存證信函通知，將其對上訴人
    之債權轉讓，上訴人於96.04.30收受該存證信函，立即以台
    北市府郵局第184號存證信函致被上訴人與訴外人仕偉鐵材
    行，除質疑上訴人與訴外人仕偉鐵材行買賣契約之存在，並
    請彼等提供與上訴人簽立之買賣契約，上訴人收受鋼筋之簽
    單原始憑證，豈奈被上訴人與訴外人等均相應不理。債權讓
    與雖為法律明文許可，然其主張讓與之債權是否真確，且貳
    佰伍拾餘萬之訴訟標的，法院竟僅憑一造主張未加詳細審理
    而逕為辯論判決，此為上訴人對原審判決不能甘服之理由。
  (二)查被上訴人提出之第一審起訴狀卷附證物五，面額分別為新
    台幣450,000元、528,489元、453,697元、500,000元等未獲
    兌付支票4紙，該4紙支票合計總額為1,932,186元。另起訴
    狀卷附證物四，金額各為497,648元、856,049元、109,868
    元、550,001元之統一發票4紙，4紙發票計總額為2,013,566
    元，銷貨後持統一發票向買方請領貨款為一般交易慣例，然
    上訴人若持被上訴人起訴狀卷附證物5所示之4紙支票作為付
    款工具，為何各紙支票面額與各紙統一發票之總計無一相符
    此外四紙支票之合計總額，為何又與四紙發票發之合計總額
    不同？另被上訴人起訴請求金額為2,513,565元，此數據又
    與4紙支票總額1,932,186元、或4紙統一發票總額2,013,566
    元均不同，顯然被上訴人對上訴人第一審之起訴請求額出於
    杜撰，第一審法官對以上事項未予明查，驟然做出與事實不
    符之不利於上訴人判決，此亦為上訴人不能甘服之理由。
  (三)被上訴人提出第一審起訴狀卷附證物5未獲兌付支票4紙，其
    支票發票人既非上訴人，亦非上訴人之法定代理人或股東，
    且其背書人雖有上訴人公司名稱之圖章，惟向無上訴人公司
    之法定代理人或股東與之背書，設若支票背書之上訴人公司
    名稱之圖章為真確，然該等支票之背書究竟為何人所行使？
    非上訴人公司法定代理人所行使之背書，上訴人是否需負背
    書之責任？此為上訴人不能甘服理由三。
  (四)另被上訴人提出第一審起訴狀附證物二，出具共同被告「內
    新都市更新會」95.08.11承諾書，內新都市更新會既以書面
    承諾於其「貸款手續完成撥款時，由本會（內新都市更新會
    ）負責支付」，準此，縱或有上訴人於95.08.11以前未付予
    訴外人仕偉鐵材行之款項，亦應由訴外人仕偉鐵材向內新都
    市更新會行使求償，至若訴外人仕偉鐵材行之債權移轉，亦
    應本仕偉鐵材行與共同被告內新都市更新會間書面承諾事項
    內容予以轉讓。又被上訴人出示內新都市更新會之「承諾書
    」並無「金額」或「數量」存在，如此之「承諾書」第一審
    竟判定無訛，此為上訴人不能甘服理由四。
  (五)再被上訴人第一審起訴狀卷附證物一之「仕偉鐵材行買賣合
    約書」，其合約訂立之日期為96.03.13，暫不論上訴人是否
    確有與仕偉鐵材行訂定該買賣合約書，被上訴人所提呈無論
    統一發票或支票，其日期均在該買賣合約書數月以前，全然
    未能證明上訴人於96.03.13起，曾有向仕偉鐵材行進貨購料
    之事實。上訴人與仕偉鐵材行間，自96.03.13起，確無任何
    債務干係，何來債權轉讓？
  (六)縱使96.01.19仕偉鐵材行收受上訴人委託購置鋼材之戊○交
    付96.02.02金額2,013,565元支票未獲兌付，此貨款金額亦
    僅只2,013,565元，豈可將其中分出828,400元，由訴外人人
    詠慶鋼鐵有限公司向上訴人追索，再將所剩1,185,165元債
    權虛報為2,513,565元向上訴人催告，且對於上訴人質疑其
    債權移不實請其提出原始資料以供查核卻置之不理？仕偉鐵
    材行劉玉鈐97.04.16到庭證稱：訴外人詠慶鋼鐵有限公司收
    受戊○與上訴人背書之面額828,400元本票，已由其解決結
    清，惟此828,400元之請求權，仍應回歸屬仕偉鐵材行所有
    ，被上訴人亦只能就仕偉鐵材行於上訴人未獲清償之1,185,
    165元提出請求，逾此請求部分即屬無據。從而，本件被上
    訴人超過1,185,165元部分之請求為無理由，應駁回其在第
    一審之訴。
二、上訴人丙○○○○○○○○聲明求為判決：(一)原判決廢棄。
    (二)被上訴人在第一審之訴及假執行之聲請均駁回。(三)第一、
    二審訴訟費用均由被上訴人負擔。其陳述除與原判決記載相
    同者予以引用外，另補稱：本件據同案被告洪大建築有限公
    司主張與訴外人仕偉鐵材行間，並無債權、債務關係，若洪
    大公司之主張屬實，仕偉鐵材行對洪大公司即無債權存在，
    既無債權存在，則仕偉鐵材行如何能讓與債權予被上訴人泰
    昌鋼鐵工廠有限公司？是縱上訴人丙○○○○○○○○承諾
    就該鋼筋工程款負給付責任，仍以該工程款存在為前提，則
    在洪大公司與仕偉鐵材行間之工程款尚有疑義之情形下，難
    認上訴人丙○○○○○○○○須負連帶給付之責任。
三、被上訴人泰昌鋼鐵工廠股份有限公司聲明求為判決：(一)上訴
    駁回。(二)第二審訴訟費用由上訴人負擔。其陳述除與原判決
    記載相同者予以引用之外，另補稱：
  (一)上訴人洪大建築有限公司已自認積欠訴外人仕偉鐵材行之貨
    款，而仕偉鐵材行將該貨款債權讓與被上訴人，上訴人洪大
    建築有限公司對此所積欠之債務應不得再行爭執。按「言詞
    辯論期日，當事人之一造不到場者，得依到場當事人之聲請
    ，由其一造辯論而為判決」、「當事人對於他造主張之事實
    ，於言詞辯論時不爭執者，視同自認。當事人對於他造主張
    之事實，已於相當時期受合法之通知，而於言詞辯論期日不
    到場，亦未提出準備書狀爭執者，準用第一項之規定」，分
    別為民事訴訟法第280條第1項、第3項前段、第385條所明定
    。查上訴人洪大建築有限公司對於被上訴人於原審所提出之
    準備書狀內容，既不提出任何答辯又不於言詞辯論期日合法
    通知到場，依前開法律規定，則該上訴人視同自認，即上訴
    人洪大建築有限公司因向訴外人仕偉鐵材行購買鋼筋及鐵筋
    綁紮工程，訴外人仕偉鐵材行陸續交貨於上訴人洪大建築有
    限公司，而上訴人洪大建築有限公司用於其所承攬位於南投
    市內新社區之建築工程上，積欠貨款2,513,565元，訴外人
    仕偉鐵材行將上開債權讓與被上訴人，並將讓與之事實通知
    該上訴人，是被上訴人擁有訴外人仕偉鐵材行所讓與對上訴
    人洪大建築有限公司之上開債權，依上述說明，上訴人應視
    同自認，不得再行爭執。
  (二)又當事人在第二審不得提出新的攻擊防禦方法，民事訴訟法
    第463條準用同法第447條第1項前段定有明文。是除當事人
    舉證釋明有同條但書各款情形之一者外，不得追復於原審未
    為之陳述及提出新攻擊防禦方法。本件上訴人於二審程序否
    認伊為系爭支票之背書人，辯稱統一發票之合計金額與支票
    之合計金額不符、系爭支票背面所蓋上訴人名義之印章非上
    訴人之圖章、非上訴人公司法定代理人之所為票據行為、被
    上訴人所出示內新都市更新會之承諾書並無金額或數量等云
    云。然上訴人未能舉證釋明有民事訴訟法第447條第1項但書
    各款情形，依前揭規定，上訴人即不得追復及提出新攻擊防
    禦方法，上訴人不得於上訴程序為前揭抗辯。訴外人仕偉鐵
    材行所交付於上訴人之鋼筋及綁紮工程，上訴人並未按期給
    付，陸續累積之結果，且又以他人之票據支付，當然除未獲
    兌現之票據金額外，尚有訴外人所交付上訴人請款之未給付
    統一發票金額，因此並非統一發票金額必與票據金額相一致
    ，故上訴人抗辯統一發票之合計金額與支票之合計金額須一
    致，即無足取。又衡諸常情，一般人或公司均擁有多組印章
    之情形比比皆是，且買賣合約上之上訴人印章及收受債權讓
    與之存證信函回執之印章，均與支票背書之印章均係相同之
    印章，則被上訴人所持有系爭支票上蓋有上訴人洪大公司名
    義印章之背書，而上訴人丙○○○○○○○○所書立之承諾
    書內容「貴公司承攬洪大建築有限公司之丙○○○○○○○
    ○新建工程－鋼筋材料工程，其工程款項於本會貸款手續完
    成撥放時，由本會負責支付」，是上訴人丙○○○○○○○
    ○，對於上訴人洪大建築有限公司所欠仕偉鐵材行之鋼筋材
    料工程款項，應負擔保之責，此與上訴人丙○○○○○○○
    ○之承諾書有無載明金額數量無涉。
  (三)上訴人洪大建築有限公司有向訴外人仕偉鐵材行購買鋼筋及
    鋼筋綁紮工程，將所購買鋼筋建材使用於承攬上訴人丙○○
    ○○○○○○之建築工程上，上訴人洪大建築有限公司均未
    給付予訴外人仕偉鐵材行貨款，經由國稅局函查結果，該上
    訴人應給付訴外人仕偉鐵材行貨款（含稅）計4,811,037元
    ，或以持訴外人仕偉鐵材行所開立之統一發票向財稅機關報
    稅金額（含稅）計4,148,958元，惟上訴人洪大建築有限公
    司所支付之六紙支票均未兌現，嗣雖以96.01.19二紙總金額
    為2,513,565元支票換回已遭退票之六紙支票，但該二紙票
    據亦無法兌現，始再以96.02.02金額2,013,565元外加現金
    50萬元換回96.01.19二紙支票，惟96.02.02金額2,013,565
    元之支票亦無法兌現，則上訴人洪大建築有限公司僅支付現
    金50萬元予訴外人仕偉鐵材行而已，其餘貨款始皆未給付。
  (四)被上訴人提出之支票與統一發票，為兩筆個別之款項，被上
    訴人受讓仕偉鐵材行對上訴人之債權僅係其中部分債權。訴
    外人仕偉鐵材行即劉玉鈐因將於95年間與上訴人洪大建築有
    限公司訂有買賣合約書並陸續交付鋼筋及鋼筋綁紮工程，上
    訴人洪大建築有限公司亦支付由其背書之支票四紙，總金額
    為1,932,186元，另有開立之統一發票金額2,013,566元，合
    計3,945,752元，訴外人仕偉鐵材行僅就其中2,513,565元讓
    與被上訴人（內含上訴人丙○○○○○○○○所擔保部分）
    。參諸買賣合約上之上訴人印章及收受債權讓與之存證信函
    回執之印章均與支票背書之印章相符，自係上訴人洪大建築
    有限公司所背書殆無庸置疑。至於發票上所載之金額，亦係
    上訴人未給付之金額，因其中95.06.29之統一發票金額497,
    648元及95.04.29之統一發票金額856,049元，共1,353,697
    元，原由上訴人洪大建築有限公司支付以付款行第一銀行北
    台中分行支票號碼WA0000000帳號060109發票日95.07.07之
    支票予訴外人仕偉鐵材行，惟該支票遭退票不獲兌現，上訴
    人洪大建築有限公司另以換票方式，再加上支付95.07.13統
    一發票金額109,868元、550,001元，即1,353,697元＋109,8
    68元＋550,001元合計2,013,566元之支票（其中一元係因5%
    營業稅四捨五入計算結果）予訴外人仕偉鐵材行，此有支票
    可證，可此可知，支票之金額與統一發票之金額本係兩筆個
    別之款項，而上開支票及統一發票之金額均為上訴人洪大建
    築有限公司未為給付之款項。是以不論1,932,186元＋2,013
    ,566元或1,932,186元＋1,353,697元，其金額都超過2,513,
    565元，但因被上訴人僅受讓其中部分債權即2,513,565元，
    上訴人洪大建築有限公司自應負履行給付之義務，上訴人丙
    ○○○○○○○○亦應負擔保之責。
  (五)被上訴人所提之四紙支票，分別為95.07.27金額500,000元
    、95.07.31金額453,697元、95.08.17金額528,489元、95.
    07.31金額450,000元，均經提示付款而分遭存款不足及拒絕
    往來戶而退票。現該四紙支票仍在被上訴人同時執有中，非
    如上訴人宣稱係退票再換票，倘係退票再換票，理應將退票
    收回，不可能四紙支票仍為被上訴人同時所執有。
  (六)查訴外人仕偉鐵材行與上訴人洪大建築有限公司所簽訂之買
    賣合約書，契約內容為鋼筋、鋼筋綁紮工程，惟契約書上記
    載之日期96.03.13應為95.03.13之誤，並無影響該契約之成
    立。否則為何被上訴人所提承之統一發票、支票等證物均為
    95年間，況且上訴人丙○○○○○○○○向訴外人仕偉鐵材
    行之承諾書所載日期亦為95.08.11，是上訴人洪大建築有限
    公司辯稱未能證明其自96.03.13起曾有向仕偉鐵材行進貨購
    料之事實，其自96.03.13起並無任何債務，何來債權轉讓云
    云，係引用上述誤載之契約日期，要非可採。
    理  由
一、上訴人洪大建築有限公司、丙○○○○○○○○經合法通知
    ，未於最後言詞辯論期日到場，核無民事訴訟法第386條所
    列各款情形，爰依被上訴人聲請，由其一造辯論而為判決，
    合先敘明。
二、被上訴人主張：上訴人洪大公司向訴外人仕偉鐵材行購買鋼
    筋及鐵筋綁紮工程，雙方於95.03.13簽立買賣契約，由被上
    訴人陸續交貨於該上訴人所指定之地點即南投縣中興新村，
    用在上訴人洪大公司所承攬位於南投市內新社區之建築工程
    上，且此契約亦經上訴人內新都市更新會向訴外人仕偉鐵材
    行承諾保證清償上揭債務。惟上訴人洪大公司收受前揭貨物
    後竟不為給付貨款，嗣訴外人仕偉鐵材行於96.04.18將其對
    洪大公司之債權2,513,565元讓與被上訴人，並依規定將讓
    與之事實通知上訴人洪大公司，又上訴人內新都市更新會已
    承諾就上訴人洪大公司之上揭債務負給付責任，則依民法第
    295條第1項規定，該擔保隨同移轉，自應與上訴人洪大公司
    連帶負責。詎被上訴人屢經向上訴人催討，均置之不理，為
    此乃訴請上訴人應連帶給付2,513,565元及自起訴狀繕本送
    達翌日即96.09.18起至清償日止，按年息5%計算之利息等語
    。原審判命上訴人應如數連帶給付，上訴人不服原審敗訴判
    決提起本件上訴。
三、上訴人洪大公司在原審經合法通知，未以言詞或書狀作何聲
    明或陳述。嗣不服原判決決提起上訴後，始抗辯稱：上訴人
    洪大公司與被上訴人間，並無債權債務關係存在。遂於接獲
    被上訴人與訴外人仕偉鐵材行於96.04.23郵局存證信函之債
    權轉讓通知後，即對其與訴外人仕偉鐵材行間之買賣契約是
    否存在有所質疑，被上訴人所提其與訴外人仕偉鐵材行間之
    買賣契約訂立之日期為96.03.13，但被上訴人所提無論是統
    一發票或支票，其日期均在該買賣合約書訂立日期數月以前
    ，未能證明其自96.03.13起，曾有向仕偉鐵材行進貨購料之
    事實。又被上訴人起訴請求之金額為2,513,565元，與被上
    訴人在原審所提未獲兌付之4紙支票金額1,932,186元、統一
    發票4紙金額2,013,566元均不符，而該未獲兌付支票4紙其
    既非發票人，雖蓋有其公司名稱之圖章背書，卻無其公司法
    定代理人或股東與之背書，究竟為何人所為也存疑。至被上
    訴人所提「內新都市更新會」95.08.11承諾書，並無「金額
    」或「數量」存在，不能為債權移轉之證據。又縱使96.01.
    19仕偉鐵材行收受其所委託購置鋼材之96.02.02未獲兌付支
    票金額2,013,565元，但其中828,400元也已由訴外人詠慶鋼
    鐵有限公司向其公司聲請核發支付命令追索，即使如仕偉鐵
    材行劉玉鈐97.04.16到庭證稱該828,400元票款已由伊解決
    結清，仍應回歸屬仕偉鐵材行所有，被上訴人亦只能就其餘
    未獲清償之1,185,165元請求，被上訴人逾此請求部分即為
    無理由等語。
四、上訴人內新都市更新會則以：內新地區因九二一地震後房子
    倒了，要蓋新房子，興建房屋工程是發包給洪大公司，其僅
    負責監工而已，並不知洪大公司向誰購買鋼筋，是訴外人仕
    偉鐵材行有一位姓劉的先生來找伊，說沒收到貨款，要其開
    證明，其才書立承諾書，承諾如果仕偉鐵材行的鐵材有送進
    來有證明的話，會叫洪大公司付錢。惟據洪大公司主張與訴
    外人仕偉鐵材行間，並無債權、債務關係，若洪大公司之主
    張屬實，仕偉鐵材行對洪大公司即無債權存在，既無債權存
    在，則仕偉鐵材行如何能讓與債權予被上訴人泰昌鋼鐵工廠
    有限公司？是縱其曾承諾就該鋼筋工程款負給付責任，仍以
    該工程款存在為前提，在洪大公司與仕偉鐵材行間之工程款
    尚有疑義之情形下，難認其須負連帶給付之責任等語，資為
    抗辯。
五、被上訴人主張上訴人洪大公司有向訴外人仕偉鐵材行購買鋼
    筋及鐵筋綁紮工程，由被上訴人陸續交貨予上訴人洪大公司
    ，上訴人洪大公司且將之用在所承攬位於南投市內新社區之
    建築工程上，惟上訴人洪大公司竟不給付貨款，嗣訴外人仕
    偉鐵材行於96.04.18將此債權之2,513,565元讓與被上訴人
    ，並將讓與之事實通知上訴人洪大公司等情，業據被上訴人
    提出買賣合約書、債權讓與契約書、存證信函、掛號郵件收
    件回執等正本，及支票並退票理由單、統一發票等影本為證
    。上訴人洪大公司雖抗辯稱其質疑與訴外人仕偉鐵材行間之
    買賣契約是否存在，因該買賣契約書訂立之日期為96.03.13
    ，被上訴人未能證明其自96.03.13起，曾有向仕偉鐵材行進
    貨購料之事實。又被上訴人起訴請求之金額與其所提未獲兌
    付之4紙支票金額及統一發票4紙金額均不符，且支票背書僅
    蓋其公司名稱之圖章，無法定代理人或股東與之背書，究為
    何人所為也存疑。又縱使96.01.19仕偉鐵材行收受其所委託
    購置鋼材之96.02.02未獲兌付支票金額2,013,565元，但其
    中828,400元已由訴外人詠慶鋼鐵有限公司向其公司聲請核
    發支付命令追索，被上訴人亦只能就其餘未獲清償之1,185,
    165元請求云云。然被上訴人陳明訴外人仕偉鐵材行與上訴
    人洪大建築有限公司所簽訂之買賣合約書，其上記載之日期
    96.03.13應為95.03.13之誤，又被上訴人提出之支票與統一
    發票，兩者為個別不同之款項，前者1,932,186元、後者2,0
    13,566元，合計為3,945,752元，訴外人仕偉鐵材行僅就其
    中2,513,565元讓與。查上訴人洪大公司應給付訴外人仕偉
    鐵材行之貨款，無論依向國稅局函查結果之4,811,037元（
    含稅），或以仕偉鐵材行開立統一發票向財稅機關報稅金額
    之4,148,958元（含稅）計算，上訴人洪大公司僅於96.02.
    02開立金額2,013,565元支票，欲換回96.01.19開立之二紙
    總金額2,513,565元未兌現支票時，外加現金50萬元，實付
    此現金50萬元而已，其餘歷次所開立之支票全未兌現等情。
    關於買賣契約書訂立之日期為95.03.13乙節，此觀上訴人丙
    ○○○○○○○○向訴外人仕偉鐵材行之承諾書所載日期為
    95.08.11自可證明。是上訴人洪大公司以其自96.03.13起並
    無向仕偉鐵材行進貨購料為理由之抗辯，即無足取。又上訴
    人洪大公司應給付訴外人仕偉鐵材行之貨款，無論依向國稅
    局函查結果之4,811,037元（含稅），或以仕偉鐵材行開立
    統一發票向財稅機關報稅金額之4,148,958元（含稅）計算
    ，扣除其所實付之現金50萬元，金額都在300萬元以上，是
    被上訴人受讓其中之2,513,565元部分債權，自仍屬合法有
    效。被上訴人所提未獲兌付之支票背書所蓋上訴人洪大公司
    名稱之圖章，核與買賣合約書上之上訴人印章及上訴人公司
    收受債權讓與之存證信函回執之印章相符，自堪認上開支票
    背書確係上訴人洪大公司所為無疑。另仕偉鐵材行收受上訴
    人購置鋼材之96.02.02金額2,013,565元支票未獲兌付，雖
    其中有828,400元曾由訴外人詠慶鋼鐵有限公司向上訴人洪
    大公司聲請核發支付命令，但該支付命令於上訴人洪大公司
    對之提出異議後，訴外人詠慶鋼鐵有限公司即未有後續之動
    作，則該支付命令即已不生任何效力，此據證人即詠慶鋼鐵
    有限公司之壬○○到庭結證明確，且為上訴人洪大公司所不
    爭執，是仍無扣除上開828,400元款項以計算債權數額之必
    要。從而，上訴人洪大公司所為抗辯各節，殊無足採。上訴
    人洪大公司所欠訴外人仕偉鐵材行之債權讓與既為有效成立
    ，則被上訴人主張上訴人內新都市更新會依95.03.13之買賣
    契約所承諾，願就上訴人洪大公司之債務負給付責任，則依
    民法第295條第1項規定，該擔保隨同移轉，自應與上訴人洪
    大公司連帶負責，亦屬有據。
六、綜上所述，本件被上訴人主張其已受讓取得上訴人洪大公司
    積欠訴外人仕偉鐵材行購買鋼筋及鐵筋綁紮工程款項2,513,
    565元，而上訴人內新都市更新會承諾就該款項願負連帶給
    付責任，乃訴請上訴人連帶給付2,513,565元及自起訴狀繕
    本送達翌日即96.09.18起至清償日止，按年息5%計算之遲延
    利息，為有理由，應予准許。原審判命上訴人如數連帶給付
    ，同時為准免假執行之宣告，即無不合。上訴意旨指摘原判
    決不當，求予廢棄改判，為無理由，其上訴均應予駁回。
七、本件事證已臻明確，兩造所提其餘攻擊防禦方法及舉證，與
    判決結果不生影響，爰不一一論述。
八、據上論結，本件上訴為無理由，依民事訴訟法第463條、第
    385條第1項前段、第449條第1項、第85條第2項，判決如主
    文。
中    華    民    國    97    年    6     月    11    日
                  民事第五庭    審判長法  官  林陳松
                                      法  官  王重吉
                                      法  官  古金男
以上正本係照原本作成。
如對本判決上訴，須於收受判決送達後20日內向本院提出上訴書
狀，其未表明上訴理由者，應於提出上訴後20日內向本院提出上
訴理由書（須按他造人數附具繕本）。
上訴時應提出委任律師為訴訟代理人之委任狀。具有民事訴訟法
第466條之1第1項但書或第2項之情形為訴訟代理人者，另應附具
律師及格證書及釋明委任人與受任人有該條項所定關係之釋明文
書影本。
                                      書記官  詹錫朋
中    華    民    國    97    年    6     月    11    日
                                                      Ｍ


司法院資訊處製作；財團法人民間司法改革基金會備份。
